【裁判字號】    96,易,2422
【裁判日期】    970307
【裁判案由】    詐欺
【裁判全文】
臺灣臺北地方法院刑事判決              96年度易字第2422號
公  訴  人  臺灣臺北地方法院檢察署檢察官
被      告  甲○○
上列被告因詐欺案件，經檢察官提起公訴（九十六年度偵字第六
一六六號），本院合議庭裁定改依簡式審判程序審理，茲判決如
下：
甲○○共同意圖為自己不法之所有，以詐術使人將本人之物交付
，累犯，處拘役伍拾日，如易科罰金，以新臺幣壹仟元折算壹日
，減為拘役貳拾伍日，如易科罰金，以新臺幣壹仟元折算壹日；
又共同意圖為自己不法之所有，以詐術使人將本人之物交付，未
遂，累犯，處拘役拾日，如易科罰金，以新臺幣壹仟元折算壹
日，減為拘役拾伍日，如易科罰金，以新臺幣壹仟元折算壹日。
應執行拘役肆拾日，如易科罰金，以新臺幣壹仟元折算壹日。
    事  實
一、甲○○前於民國九十一年間因竊盜案件，經本院於九十二年
    十二月二日以九十二年度易更(一)字第一二號判處有期徒刑九
    月，經臺灣高等法院於九十三年四月八日以九十三年度上易
    字第五七號駁回上訴確定；又於九十二年間因違反毒品危害
    防制條例案件，經臺灣桃園地方法院於九十二年四月二十九
    日以九十二年度桃簡字第五三一號判處有期徒刑二月確定；
    復於九十二年間因竊盜案件，經本院分別於九十二年六月十
    六日、九十三年三月三十一日，以九十二年度易字第八００
    號、九十三年度簡字第五三四號，各判處有期徒刑一年及四
    月確定，經本院於九十三年六月七日以九十三年度聲字第九
    六八號，就前開四罪定其應執行刑為二年二月確定，四罪接
    續執行，甫於九十四年八月三十一日縮刑期滿執行完畢。詎
    仍不知悔改，(一)與姓名年籍均不詳，綽號「小胖」之成年男
    子共同基於為自己不法所有之犯意聯絡，於九十六年二月十
    二日下午七時許，由甲○○騎乘車號DQX-773號輕型機車（
    下稱系爭機車）後載「小胖」，在臺北市市○○道與復興北
    路口停等紅燈時，靠近由乙○○所駕駛，亦在同路口停等紅
    燈之車號2750-GA號自小客車，待該路口號誌轉換為綠燈，
    乙○○駕車欲起步前行時，甲○○及「小胖」即拍打乙○○
    之自小客車引擎蓋，詐稱其車輛右前輪壓傷甲○○左腳掌，
    之後甲○○即坐在路旁脫去鞋襪，假稱沒帶健保卡、身分證
    無法就醫云云，「小胖」則在旁要求乙○○給付金錢供甲○○自行就醫，乙○○因而陷於錯誤，誤以為自己駕車壓傷甲○○之左腳掌，而給付甲○○新臺幣（下同）二千元。(二)甲○○食髓知味後欲重施故技，復於九十六年二月十四日下午
    六時三十分許，與真實姓名年籍均不詳之成年男子「張聰吉
    」共同基於為自己不法所有之犯意聯絡，由甲○○騎乘系爭
    機車後載「張聰吉」，在臺北市市○○道與中山北路口停等
    紅燈時，靠近由丙○○所駕駛，亦在同路口停等紅燈之車號
    0537 -FB號自小客車。待該路口號誌轉為綠燈，丙○○駕車
    欲起步前行時，甲○○及「張聰吉」即拍打丙○○之自小客
    車引擎蓋，詐稱其車右前輪壓傷甲○○之左腳掌，後甲○○
    及坐在路旁脫去鞋襪假稱沒帶健保卡、身分證無法就醫云云
    ，由「張聰吉」要求丙○○交付一千元醫藥費予甲○○自行
    就醫，丙○○因而陷於錯誤，欲提供一千元予甲○○。嗣乙○○駕車行經該處，見坐在路旁之甲○○即為兩日前以車禍
    為由向其索款之人，驚覺甲○○當日恐係以假車禍之方式向
    其詐財，遂停車請附近之交通員警前來查看，迨「張聰吉」
    見員警前來，隨即騎乘系爭機車逃逸，甲○○見狀，未即向
    丙○○取款即徒步逃逸，旋為警員追捕到案，而查獲上情。
二、案經乙○○、丙○○訴由臺北市政府警察局中正第一分局報
    告臺灣臺北地方法院檢察署檢察官偵查起訴。
    理  由
一、按本件被告甲○○所犯係死刑、無期徒刑、最輕本刑為三年
    以上有期徒刑以外之罪，其於準備程序就前揭被訴事實為有
    罪之陳述，經本院告知簡式審判程序之旨，並聽取其與公訴
    人之意見後，本院認無不得或不宜改依簡式審判程序進行之
    處，爰依刑事訴訟法第二百七十三條之一第一項、第二百八
    十四條之一，裁定由受命法官獨任進行簡式審判程序，合先
    敘明。
二、上開犯罪事實，業據被告甲○○於本院審理時坦承不諱，核
    與告訴人乙○○、丙○○於警詢及偵查中指述之情節相符，
    並有道路交通事故現場圖一紙及被告左腳掌及鞋子照片共三
    紙附卷可資佐證，則被告之自白核與事實相符，應堪採信。
    是本件事證明確，被告犯行已堪認定，應予依法論科。
三、核被告甲○○所為係犯刑法第三百三十九條第一項之詐欺罪
    及同條第一項、第三項之詐欺未遂罪。其就犯罪事實一、(一)
    部分與「小胖」間，及於犯罪事實一、(二)部分與「張聰吉」
    間分有犯意聯絡及行為分擔，皆為共同正犯。被告二次所為
    之詐欺犯行，犯意各別，行為不同，應予分論併罰。而被告
    前於九十一年間因竊盜案件，經本院於九十二年十二月二日
    以九十二年度易更(一)字第一二號判處有期徒刑九月，經臺灣
    高等法院於九十三年四月八日以九十三年度上易字第五七號
    駁回上訴確定；又於九十二年間因違反毒品危害防制條例案
    件，經臺灣桃園地方法院於九十二年四月二十九日以九十二
    年度桃簡字第五三一號判處有期徒刑二月確定；復於九十二
    年間因竊盜案件，經本院分別於九十二年六月十六日、九十
    三年三月三十一日，以九十二年度易字第八００號、九十三
    年度簡字第五三四號，各判處有期徒刑一年及四月確定，經
    本院於九十三年六月七日以九十三年度聲字第九六八號，就
    前開四罪定其應執行刑為二年二月確定，四罪接續執行，甫
    於九十四年八月三十一日縮刑期滿執行完畢等情，有卷附臺
    灣高等法院被告前案紀錄表一份可按，被告於有期徒刑執行
    完畢後五年內故意再犯本件有期徒刑以上之罪，為累犯，應
    依法加重其刑。另被告就犯罪事實一、(二)部分，雖已著手於
    犯罪行為之實施，然因遭乙○○發覺後報警，因而未至詐得
    丙○○財物之結果，為未遂犯，應依刑法第二十五條第二項
    之規定減輕其刑，並先加後減之。爰審酌被告前有多次犯罪
    前科，素行不良，正值青壯年卻不思以正當方式賺取生活所
    需，反以詐騙方式詐取他人錢財花用，又未賠償告訴人乙○○之損失，惟其犯後坦承犯行，態度良好，且所詐得之金錢
    僅二千元，損害尚輕等一切情狀，分別量處如主文所示之刑
    ，並諭知易科罰金之折算標準。另以被告犯罪係在九十六年
    四月二十四日以前，亦無其他不合中華民國九十六年罪犯減
    刑條例所定不得減刑之情形，爰依中華民國九十六年罪犯減
    刑條例第二條第一項第三款、第七條、第九條之規定，均減
    其宣告刑二分之一，並諭知易科罰金折算之標準及定其應執
    行之刑。
據上論斷，應依刑事訴訟法第二百七十三條之一第一項、第二百
九十九條第一項前段，刑法第二十八條、第三百三十九條第一項
、第三項、第二十五條第二項、第四十一條第一項前段、第二項
，中華民國九十六年罪犯減刑條例第二條第一項第三款、第七條
、第九條、第十條第一項，刑法施行法第一條之一，判決如主文
。
本案經檢察官葉雅婷到庭執行職務。
中    華    民    國    97    年     3     月    7    日
            臺灣臺北地方法院刑事第二庭
                                          法  官  劉秀君
上正本證明與原本無異。
如不服本判決，應於判決送達後10日內向本院提出上訴狀（應抄
附繕本）。告訴人或被害人如對於本判決不服者，應具備理由請
求檢察官上訴，其上訴期間之計算係以檢察官收受判決正本之日
期為準。
                                          書記官  吳俊龍
中    華    民    國    97    年    3     月    7     日


司法院資訊處製作；財團法人民間司法改革基金會備份。
